【裁判字號】    90,易,1615
【裁判日期】    901204
【裁判案由】    毒品危害防制條例
【裁判全文】
臺灣彰化地方法院刑事判決                          九十年度易字第一六一五號
    公  訴  人  臺灣彰化地方法院檢察署檢察官
    被      告  甲○○
右列被告因毒品危害防制條例案件，經檢察官提起公訴（九十年度毒偵字第三八六七
號），本院判決如左：
    主  文
甲○○施用第二級毒品，處有期徒刑肆月，如易科罰金，以參佰元折算壹日。
    事  實
一、甲○○前因施用毒品案件，經本院裁定送觀察、勒戒後，認有繼續施用毒品之傾
    向而裁定送強制戒治，嗣於戒治期滿後，由台灣彰化地方法院檢察署檢察官在民
    國八十九年九月八日以八十九年度戒毒偵字第九九七號、九九八號、九九九號不
    起訴處分確定。詎其仍未戒除毒癮，又於九十年九月中旬某日（同月十八日以前
    三日內），在不詳處所，施用第二級毒品甲基安非他命一次，嗣於九十年九月十
    八日二十時四十五分許，駕駛車號ＱＡ─一四八一號自小客車，行經彰化縣員林
    鎮○○里○○路二十一號前，為警查獲，經採尿送驗後，始覺查上情。
二、案經彰化縣警察局員林分局報請臺灣彰化地方法院檢察署檢察官偵查起訴。
    理  由
一、訊據被告甲○○矢口否認上開犯行，並辯稱：自停止戒治出戒治所後即未曾施用
    任何毒品云云。惟查：按一般吸食或施打麻醉藥品，八小時內約有百分之八十量
    於尿中排出，二十四小時後剩餘量之百之九十再排出，七十二小時後仍有微量排
    出，有憲兵司令部八十年五月七日（８０）鑑驗字第一七四六號函在卷可按，本
    件被告於九十年九月十八日為警查獲後經採尿送驗之結果，確呈甲基安非他命陽
    性反應，此有彰化縣衛生局煙毒尿液檢驗成績書在卷可稽，足證被告於九十年九
    月中旬某日（同月十八日採尿以前三日內），確有施用甲基安非他命之行為。是
    被告空言否認，所辯不足採信。又被告前因施用毒品案件，經本院裁定觀察、勒
    戒後，認有繼續施用毒品之傾向並送強制戒治，經戒治期滿於八十九年九月八日
    ，經台灣彰化地方法院檢察署檢察官以八十九年度戒毒偵字第九九七號、九九八
    號、九九九號不起訴處分確定，此有不起訴處分書、彰化地方法院檢察署刑案資
    料查註紀錄表在卷可稽，綜上，被告犯行堪以認定。
二、按甲基安非他命係毒品危害防制條例第二條第二項第二款所規定之第二級毒品，
    被告前因施用毒品案件，經裁定送觀察、勒戒，並送強制戒治期滿後，五年內再
    施用毒品，核其所為，係犯毒品危害防制條例第十條第二項之施用第二級毒品罪
    。其施用第二級毒品甲基安非他命而持有該毒品之低度行為，應為其施用毒品之
    高度行為所吸收，不另論罪。爰審酌吸毒係自戕行為，對社會之危害雖非重大，
    惟被告經戒治後，仍再次施用毒品，可見其戒毒意志非堅，又被告為警查獲時，
    其同車友人劉昌勇身上亦被扣得毒品（均據檢察官另案偵辦），顯見被告於戒治
    後，其平日生活仍未能遠離毒品圈等一切情狀，量處如主文所示之刑，並諭知易
    科罰金之折算標準，以示懲儆。
據上論斷，應依刑事訴訟法第二百九十九條第一項前段，毒品危害防制條例第十條第
二項，刑法第十一條前段、第四十一條第一項前段、罰金罰鍰提高標準條例第二條，
判決如主文。
中      華      民      國      九十      年            月              日
                                臺灣彰化地方法院刑事第三庭
                                    審  判  長
                                    法      官
                                    法      官
右正本證明與原本無異。
如不服本判決，應於判決送達後十日內，向本院提出上訴狀( 須附繕本 )。
                                      法院書記官  林憲男
附錄法條
毒品危害防制條例第十條第二項


司法院資訊處製作；財團法人民間司法改革基金會備份。
